【裁判字號】    90,易,135
【裁判日期】    900330
【裁判案由】    竊盜
【裁判全文】
臺灣彰化地方法院刑事判決                            九十年度易字第一三五號
    公  訴  人  臺灣彰化地方法院檢察署檢察官
    被      告  甲○○
右列被告因竊盜案件，經檢察官提起公訴 (八十九年度偵字第九一四七號)，本院判
決如左：
    主  文
甲○○共同竊盜，累犯，處有期徒刑伍月，如易科罰金，以參佰元折算壹日。
    事  實
一、甲○○前於民國八十三年間因施用毒品違反肅清煙毒條例案件，經本院判處有期
    徒刑三年一月確定，於八十四年七月二十五日假釋釋出獄，至八十六年四月十三
    日假釋期滿未撤銷視為已執行完畢；仍不知儆惕，與乙○○（已先行審結）基於
    意圖為自己不法之所有之竊盜犯意聯絡，共同於八十九年十一月三十日十七時五
    十五分許，在彰化縣埔心鄉○○路旁處，竊取丙○○所有之車號ＪＲＺ─四一三
    號機車（前於八十八年九月十二日，在台中市○區○○里○○○街三十二之一號
    處前失竊後，輾轉移至該處放置），得手後由甲○○坐於上揭竊得之機車上方，
    再由乙○○騎乘其所有、車號為ＴＮＬ－九０六號機車在後以腳推動行進，擬作
    為廢五金變賣後朋分金錢花用，旋為警在彰化縣埔心鄉○○路三三五巷口處當場
    查獲。
二、案經彰化縣警察局溪湖分局報告臺灣彰化地方法院檢察署檢察官偵查起訴。
    理  由
一、訊據被告甲○○固坦承有於上揭時、地與乙○○共同牽移該機車等情不諱，惟矢
    口否認有何竊盜犯行，辯稱：是被告乙○○去伊家中請伊幫忙牽該車去當作廢五
    金賣，伊不知是贓車云云。惟查，上開事實業據同案被告乙○○迭於警訊、偵查
    及本院審理中坦認不諱，並有贓物認領保管單一紙、相片二張及車籍資料作業詳
    細畫面表一份附卷可資佐證，且被告甲○○前亦於警訊、偵查中供陳與被告乙○
    ○共同竊取該車甚詳，當時並未辯有伊不知是贓車等情，況縱然被告甲○○於警
    訊中受有甘預為不實自白，其於偵查中自有機會亟力向檢察官辯明伊不知該車係
    贓車等節，然其猶於偵查中自白共同竊取該機車，按依經驗法則，案發時之供述
    較少權衡利害得失，比之事後翻異之詞，自較可信；再者，上揭遭竊之車號ＪＲ
    Ｚ─四一三機車，於被告甲○○與乙○○牽移機車時車牌懸掛仍在，有警卷照片
    二張附卷可參，既車牌懸掛仍在，即與一般報廢擬作為廢五金利用之車輛，會將
    車牌繳回監理所之常情有別，該機車外觀不似報廢車輛，其為何不曾探詢、質問
    同案被告乙○○？是被告甲○○於本院審理中之上開所辯，與常情有悖，應係避
    就飾卸之詞，不能採取；其犯行堪以認定。
二、核被告所為，係犯刑法第三百二十條第一項之竊盜罪。被告與同案被告乙○○對
    右揭竊盜犯行有犯意聯絡與行為分擔，應論以共同正犯。被告前於八十三年間因
    施用毒品違反肅清煙毒條例案件，經本院判處有期徒刑三年一月確定，於八十四
    年七月二十五日假釋釋出獄，至八十六年四月十三日假釋期滿未撤銷視為已執行
    完畢，有本院被告全國前案紀錄表在卷足考，其於刑執行完畢後五年內再犯本件
    有期徒刑之罪，為累犯，應依法加重其刑。爰審酌被告犯罪之動機、目的、手段
    、所生之危害及犯罪後之態度等一切情狀，量處如主文所示之刑，以示懲儆。
據上論斷，應依刑事訴訟法第二百九十九條第一項前段，刑法第二十八條、第三百二
十條第一項、第四十一條第一項、第四十七條，罰金罰鍰提高標準條例第一條前段、
第二條，判決如主文。
本案經檢察官到庭執行職務。
中    華    民    國    九十    年      三      月        三十          日
                                臺灣彰化地方法院刑事第一庭
                                    法      官  吳  俊  螢
右正本證明與原本無異。
如不服本判決，應於送達後十日內向本院提出上訴狀(須附繕本)。
告訴人或被害人對於判決如有不服具備理由請求檢察官上訴者，其上訴期間之計算係
以檢察官收受判決正本之日期為準。
                                    法院書記官  莊  素  美
中    華    民    國    九十    年      四      月          三          日
刑法第三百二十條
意圖為自己或第三人不法之所有，而竊取他人之動產者，為竊盜罪，處五年以下有期
徒刑、拘役或五百元以下罰金。
意圖為自己或第三人不法利益，而竊佔他人之不動產者，依前項之規定處斷。
前二項之未遂犯罰之。


司法院資訊處製作；財團法人民間司法改革基金會備份。
